fr: Type de volant de bateau: Puissance; Sport; Standard; Autre
cs: Typ volantu vodního plavidla: Napájení; Sport; Standardní; Jiné
hu: Vízi jármű kormánykeréktípusa: Áram; Sport; Normál; Egyéb
hr-HR: Vrsta upravljača u plovilu: Napajanje; Sportski; Standardni; Ostalo
nb: Ratt-type for vannfartøy: Strøm; Sport; Standard; Annet
th: ประเภทพวงมาลัยเรือ: ส่งกำลัง; กีฬา; มาตรฐาน; อื่นๆ
vi: Loại vô tay lái tàu thuỷ: Bánh xe điện; Sport; Bánh xe tiêu chuẩn; Khác
sk-SK: Typ volantu plavidla: Napájanie; Športové oblečenie; Štandardný; Iné
sv: Rattyp för vattenfarkost: Ström; Sport; Standard; Övrigt
da: Vandscooterrattype: Strøm; Sport; Standard; Andet
zh-TW: 船艇方向盤類型: 電源; 運動; 標準; 其他
ja: 船舶用ステアリングホイールの種類: 電力; スポーツ; スタンダード; その他
fi: Aluksen ohjauspyörätyyppi: Virta; Urheilu; Tavallinen; Muu
bg-BG: Тип волан за плавателен съд: Захранване; Спорт; Стандартно; Други
nl: Stuurwieltype vaartuig: Power; Sport; Standaard; Andere
ko: 선박 조타기 유형: 전력; 스포츠; 표준; 기타
de: Typ des Wasserfahrzeuglenkrads: Leistung; Sport; Standard; Sonstiges
es: Tipo de volante para moto acuática: Potencia; Deportivo; Estándar; Otros
sl-SI: Vrsta volana vodnega plovila: Električna; Šport; Standardna; Drugo
it: Tipo di timone delle imbarcazioni: Alimentazione; Sport; Standard; Altro
ru: Тип рулевого колеса плавсредства: Электрический; Спортивный; Стандартный; Другой
pl: Typ kierownicy jednostki pływającej: Moc; Sport; Standard; Inne
tr: Deniz taşıtları direksiyon türü: Güç; Spor; Standart; Diğer
zh-CN: 船舶方向盘类型: 供电设备; 体育; 标准; 其他
lt-LT: Vandens transporto priemonės vairo tipas: Maitinimas; Sportinis; Standartinis; Kita
en: Watercraft steering wheel type: Power; Sport; Standard; Other
pt-BR: Tipo de volante para embarcação: Potente; Esporte; Padrão; Outro
el: Τύπος τιμονιού σκάφους: Ισχύς; Αθλητισμός; Κανονικό; Άλλο
pt-PT: Tipo de volante de embarcação: Energia; Desporto; Padrão; Outro
ro-RO: Tipul de volan pentru ambarcațiuni: Servodirecție; Sport; Standard; Altele